【裁判字號】    92,毒抗,507
【裁判日期】    921031
【裁判案由】    毒品危害防制條例
【裁判全文】
臺灣高等法院刑事裁定                              九十二年毒抗字第五○七號
    抗  告  人
    即  被  告  甲○○
右抗告人因違反毒品危害防制條例案件，不服臺灣台北地方法院中華民國九十二年十
月八日裁定（九十二年度毒聲字第一八一八號），提起抗告，本院裁定如左：
    主  文
抗告駁回。
    理  由
一、本件原裁定略以：抗告人即被告甲○○於民國九十二年七月六日上午六時三十分
    許採尿起回溯前七十二小時內某時，在不詳地點施用第二級毒品大麻，為警於同
    年七月六日上午三時三十分許，在台北縣新店市○○○路一００號（台北縣農會
    文山農場內）查獲，經採其尿液送台灣檢驗科技股份有限公司檢驗結果，發現有
    第二級毒品大麻類之陽性反應，有台灣檢驗科技股份有限公司出具之濫用藥物檢
    驗報告附卷可稽，其施用毒品犯行堪以認定，爰依毒品危害防制條例第二十條第
    一項及觀察勒戒處分執行條例第三條第一項規定，裁定將被告送勒戒處所觀察、
    勒戒。
二、抗告人抗告意旨略謂：當日在文山農場內，有很多人在吸食大麻，不斷朝伊吐煙
    ，更請伊喝了二瓶飲料，可能是伊所喝飲料內被摻有東西，或吸了太多他們所吐
    的大麻煙，所以伊之尿液檢驗結果才會呈大麻陽性反應，當日情形有同行友人陳
    昱銘可以證明，伊確實沒有吸食大麻云云。
三、經查：
  (一)按濫用藥物尿液檢驗，目前最常採用之確認方法為氣相層析質譜儀，以氣相層析
    質譜儀作藥物及其代謝產物之定性及定量分析，幾乎不會有偽陽性產生。再者，
    吸入煙毒之二手煙，在文獻上雖尚無能否由尿液中檢驗出煙毒反應之研究報告，
    且縱醫學上有被動吸入大麻之報告，惟該項研究亦認為「一般吸食方式之二手煙
    （即被動吸入大麻）並不會使免疫抗體方法之檢驗呈陽性反應」。另依法務部調
    查局檢驗煙毒案件經驗研判，若非長時間與吸毒者直接相向且存心大量吸入吸毒
    者所呼出之煙氣，以二手煙中可能存在之低劑量煙毒，應不致在尿液中檢驗出煙
    毒反應。（參照行政院國軍退除役官兵輔導委員會台北榮民總醫院八十三年四月
    七日（八三）北總內字第○三○五九號函、台北榮民總醫院藥物諮詢中心八十一
    年四月六日覆臺灣高等法院高雄分院八十一高分刑處字第四四六四號函、法務部
    調查局第六處八十二年八月六日（八二）發技一字第四一五三號函）
  (二)本件被告甲○○於九十二年七月六日上午三時三十分許經警查獲後所採之尿液，
    係經台灣檢驗科技股份有限公司先以酵素免疫分析法ＥＩＡ為初步檢驗，再以氣
    相層析質譜儀法確認檢驗結果，確呈大麻陽性反應，業有上開檢驗報告附卷可稽
    。揆諸前開說明，縱有服用大麻以外之飲料或誤吸二手煙，其尿液檢驗結果亦不
    致呈現偽陽性反應，何況被告係在曠野參加狂歡宴會，為被告所不否認，且有該
    現場照片等在案可徵，是被告辯稱可能係誤吸或誤服一節，誠不足信。
  (三)綜上，被告施用第二級毒品大麻之行為，堪以認定。原審法院因依檢察官之聲請
    ，裁定令入勒戒處所觀察、勒戒，經核並無不合。抗告人提起抗告，核無理由，
    應予駁回。
四、又本件事證已明，被告猶聲請傳訊證人陳昱銘，核無必要，併說明之。
據上論斷，應依刑事訴訟法第四百十二條，裁定如主文。
中    華    民    國    九十二     年       十       月     三十一      日
                             臺灣高等法院刑事第十四庭
                                 審判長法  官  陳  祐  輔
                                       法  官  陳  國  文
                                       法  官  洪  昌  宏
右正本證明與原本無異。
不得再抗告。
                                       書記官  廖  月  女
中      華      民      國    九十二    年     十一     月      三      日


司法院資訊處製作；財團法人民間司法改革基金會備份。
